臺灣新竹地方法院民事裁定
111年度司繼字第1007號
聲  請  人  趙采瑱  
代  理  人  張仁龍律師
關  係  人  王耀星律師
上列聲請人聲請對被繼承人趙玉山選任遺產管理人事件，本院裁
定如下：
    主  文
選任王耀星律師（地址：新竹縣○○市○○○路○段00號4樓）為被繼
承人趙玉山（男、民國00年0月00日生、身分證統一編號：Z0000
00000號、民國109年7月10日死亡、生前最後設籍址：新竹縣○○
鄉○○村○○000號）之遺產管理人。
准對被繼承人趙玉山之繼承人為承認繼承之公示催告。
如有被繼承人趙玉山之大陸地區以外之繼承人，應自本公示催告
最後登載公報、新聞紙或其他相類之傳播工具之日起捌個月內向
本院陳報承認繼承，如不於公示期限內申報承認繼承時，被繼承
人之遺產於大陸地區之繼承人依法繼承、清償債權並交付遺贈物
後有賸餘者歸屬國庫。
聲請人應於收受本裁定之日起貳月內，將本裁定登載於公報、新
聞紙或其他相類之傳播工具，並將登載證據檢送本院。
聲請程序費用新臺幣壹仟元由被繼承人趙玉山之遺產負擔。
    理  由
一、本件聲請意旨略以：緣被繼承人趙玉山之母趙風招菊於民國
    （下同）109年3月30日死亡，聲請人與被繼承人均為趙風招
    菊之繼承人，嗣被繼承人趙玉山於109年7月10日死亡，且其
    繼承人均向本院辦理拋棄繼承經准予備查在案。又被繼承人
    過世後並無召開親屬會議，致聲請人無法辦理趙風招菊遺產
    之繼承登記，爰依民法規定聲請選任被繼承人之遺產管理人
    等語。
二、按繼承開始時，繼承人之有無不明者，由親屬會議於一個月
    內選定遺產管理人，並將繼承開始及選定遺產管理人之事由
    ，向法院報明；無親屬會議或親屬會議未於前條所定期限內
    選定遺產管理人者，利害關係人或檢察官，得聲請法院選任
    遺產管理人，並由法院依前項規定為公示催告；又先順序繼
    承人均拋棄其繼承權時，由次順序之繼承人繼承。其次順序
    繼承人有無不明或第四順序之繼承人均拋棄其繼承權者，準
    用關於無人承認繼承之規定，民法第1177條、第1178條第2
    項、第1176條第6項分別定有明文。
三、經查：
(一)聲請人所陳之上開事實，業據其提出戶籍謄本、除戶戶籍謄
    本、個人戶籍資料、本院民事庭通知(以上均影本)、親屬系
    統表、土地與建物登記第一類謄本等件為證，並經本院依職
    權調閱本院109年度司繼字第1110號拋棄繼承事件卷宗查明
    無誤，堪信聲請人之主張為真實。據此，本件被繼承人趙玉
    山之繼承人均已拋棄繼承，且其親屬會議亦未於法定期限內
    選定遺產管理人。從而，聲請人以利害關係人之身分，聲請
    本院選任被繼承人之遺產管理人，洵屬有據。
(二)又本院審酌律師對法律學有專精，持有具高度公信力之專門
    職業技術執照，對於遺產管理事件應較熟稔，若由律師擔任
    遺產管理人定較能積極配合相關法律程序進行，而社團法人
    新竹律師公會函覆王耀星律師有意願擔任本件被繼承人之遺
    產管理人，爰選任王耀星律師為被繼承人之遺產管理人，併
    依民法第1178條第2項規定為承認繼承之公示催告。
四、依家事事件法第127條第4項，裁定如主文。
五、如不服本裁定，應於裁定送達後10日內，以書狀向本院提出
    抗告狀，並繳納抗告費新臺幣1,000元。
中　　華　　民　　國　　111 　年　　10　　月　　25　　日
                  家事法庭  司法事務官  李文德